臺灣板橋地方法院刑事判決　　　　　　　96年度訴字第1988號
公　訴　人　臺灣板橋地方法院檢察署檢察官
被　　　告　甲○○
　　　　　　　　　　（另案於臺灣桃園監獄執行中）
上列被告因違反毒品危害防制條例案件，經檢察官提起公訴（96
年度毒偵字第1883號），本院合議庭以裁定進行簡式審判程序，
判決如下：
    主  文
甲○○施用第一級毒品，累犯，處有期徒刑壹年貳月；減為有期
徒刑柒月；扣案海洛因壹包（淨重零點零柒公克）沒收銷燬之，
注射針筒伍支、分裝鏟壹支均沒收。又施用第二級毒品，累犯，
處有期徒刑陸月；減為有期徒刑參月。上開有期徒刑部分應執行
有期徒刑玖月。
    事  實
一、甲○○前因施用毒品案件，經本院以88年度毒聲字第136 號
    裁定將其送往勒戒處所觀察、勒戒後，認無繼續施用毒品之
    傾向，而於民國88年1 月28日執行完畢釋放，並由臺灣板橋
    地方法院檢察署檢察官以88年度偵字第1741號為不起訴處分
    確定；復因施用第一級、第二級毒品案件，經本院以89年度
    毒聲字第3586號裁定將其送往勒戒處所觀察、勒戒後，認有
    繼續施用毒品之傾向，再由本院以89年度毒聲字第4550號裁
    定令入戒治處所施以強制戒治，甲○○上開施用第一級、第
    二級毒品犯行，亦經檢察官提起公訴，由本院以89年度訴字
    第1593號分別判處有期徒刑7 月、有期徒刑4 月，應執行有
    期徒刑8 月確定，經送監執行，刑期起算日期為90年7 月28
    日，而於91年3 月19日縮刑期滿執行完畢；甲○○復因施用
    第一級毒品案件，經本院以93年度訴字第1032號判處有期徒
    刑9 月確定，再因施用第一級毒品案件，經本院以94年度訴
    字第314 號判處有期徒刑10月確定，上開2 項有期徒刑接續
    執行，而於95年4 月14日縮刑期滿執行完畢；甲○○另因施
    用第一級毒品案件，經本院以95年度訴字第3546號判處有期
    徒刑11月確定（現執行中）。詎甲○○仍不知悔改，明知海
    洛因及甲基安非他命分別為毒品危害防制條例第2 條第2 項
    第1 款、第2 款所規定之第一級毒品及第二級毒品，竟基於
    施用第一級毒品海洛因之犯意，於96年2 月28日中午12時許
    （起訴書誤載為96年2 月25日晚間10時許），在其當時位於
    臺北縣板橋市○○街297 巷9 號11樓住處內，以將海洛因加
    水稀釋後再以針筒注射入體內之方式，施用第一級毒品海洛
    因；另基於施用第二級毒品甲基安非他命之犯意，於同日施
    用海洛因後，亦在其上址住處內，以將甲基安非他命置於玻
    璃球吸食器內加熱燒烤吸食其煙霧之方式，施用第二級毒品
    甲基安非他命（該吸食器業經丟棄不復尋獲）；嗣於96年2
    月28日晚間11時許，在其上址住處為警查獲，並扣得甲○○
    所有之海洛因1 包（淨重0.07公克）、甲○○所有供其施用
    海洛因所用之注射針筒5 支、分裝鏟1 支（勻取海洛因粉末
    稀釋用）等物。
二、案經臺北縣政府警察局樹林分局報請臺灣板橋地方法院檢察
    署檢察官偵查起訴。
    理  由
一、上揭事實，業據被告甲○○於本院審理時坦白承認；且被告
    於為警查獲後所採集之尿液，經送請臺灣檢驗科技股份有限
    公司以酵素免疫分析法初步檢驗、氣相層析質譜儀法確認檢
    驗之檢驗結果，確呈鴉片類及甲基安非他命類陽性反應，有
    該檢驗機構出具之濫用藥物尿液檢驗報告1 紙附卷可稽；而
    被告為警查獲時所扣得之白色粉末1 包（淨重0.07公克），
    經法務部調查局以化學呈色法、氣相層析質譜儀分析法鑑定
    之結果，確含第一級毒品海洛因成分，亦有該局96年3 月23
    日調科壹字第09623024410 號鑑定書1 紙在卷可憑；此外，
    復有注射針筒5 支、分裝鏟1 支等扣案可資佐證，足認被告
    上開自白，核與事實相符。又被告前因施用毒品案件，經本
    院以88年度毒聲字第136 號裁定將其送往勒戒處所觀察、勒
    戒後，認無繼續施用毒品之傾向，而於88年1 月28日執行完
    畢釋放，並由臺灣板橋地方法院檢察署檢察官以88年度偵字
    第1741號為不起訴處分確定；復因施用第一級、第二級毒品
    案件，經本院以89年度毒聲字第3586號裁定將其送往勒戒處
    所觀察、勒戒後，認有繼續施用毒品之傾向，再由本院以89
    年度毒聲字第4550號裁定令入戒治處所施以強制戒治，被告
    上開施用第一級、第二級毒品犯行，亦經檢察官提起公訴，
    由本院以89年度訴字第1593號分別判處有期徒刑7 月、有期
    徒刑4 月，應執行有期徒刑8 月確定，被告復因施用第一級
    毒品案件，經本院以93年度訴字第1032號判處有期徒刑9 月
    確定，再因施用第一級毒品案件，經本院以94年度訴字第31
    4 號判處有期徒刑10月確定（以上有期徒刑部分均已執行完
    畢），另因施用第一級毒品案件，經本院以95年度訴字第35
    46號判處有期徒刑11月確定（現執行中），此亦有臺灣高等
    法院被告前案紀錄表1 份在卷可按；本件事證明確，被告施
    用毒品犯行，堪以認定。
二、按海洛因及甲基安非他命分別為毒品危害防制條例第2 條第
    2 項第1 款、第2 款所規定之第一級毒品及第二級毒品。核
    被告施用海洛因之行為，係犯毒品危害防制條例第10條第1
    項之施用第一級毒品罪，其施用甲基安非他命之行為，係犯
    毒品危害防制條例第10條第2 項之施用第二級毒品罪；其施
    用前後持有第一級毒品海洛因、第二級毒品甲基安非他命之
    低度行為，應為其施用之高度行為所吸收，均不另論罪。被
    告所犯上開二罪，犯意各別，罪名互異，應予分論併罰。又
    被告有如事實欄第1 項所載之犯罪科刑及執行紀錄，有臺灣
    高等法院被告前案紀錄表在卷可參，其於受有期徒刑之執行
    完畢後，5 年內故意再犯本件有期徒刑以上之罪，為累犯，
    應依刑法第47條第1 項規定加重其刑。爰審酌被告前已因施
    用毒品而受不起訴處分之寬典，並經法院論罪科刑執行完畢
    ，猶不知悔悟而再犯本件施用毒品之罪，顯見其自制力薄弱
    ，惟其施用毒品僅屬自殘行為，對於他人之法益尚無直接之
    侵害，及其犯後坦承犯行，態度尚稱良好等一切情狀，量處
    如主文所示之刑，以資懲儆。又被告犯罪後，中華民國九十
    六年罪犯減刑條例業經總統於96年7 月4 日公布，並自同年
    月16日起生效施行，核本件被告之犯罪時間，均係在96年4
    月24日以前，合於該條例所列之減刑要件，爰依該條例第2
    條第1 項第3 款規定，就其所犯施用第一級毒品、施用第二
    級毒品罪所宣告之有期徒刑均減其宣告刑二分之一，並定其
    應執行之刑。扣案海洛因1 包（淨重0.07公克），係被告本
    件施用毒品犯行所查獲之第一級毒品，應依毒品危害防制條
    例第18條第1 項前段規定沒收銷燬之；扣案注射針筒5 支、
    分裝鏟1 支等物，則係被告所有供其本件施用第一級毒品海
    洛因所用之物，此據被告供承在卷，爰併依刑法第38條第1
    項第2 款規定宣告沒收。
據上論斷，應依刑事訴訟法第273 條之1 第1 項、第299 條第1
項前段，毒品危害防制條例第10條第1 項、第2 項、第18條第1
項前段，刑法第11條前段、第47條第1 項、第38條第1 項第2 款
、第51條第5 款，中華民國九十六年罪犯減刑條例第2 條第1 項
第3 款、第7 條，判決如主文。
本案經檢察官張慶林到庭執行職務
中　　華　　民　　國　　96　　年　　7　　 月　　31　　日
                  刑事第四庭  法　官  劉景宜
以上正本證明與原本無異
如不服本判決應於送達後10日內向本院提出上訴狀
                              書記官　謝秀青
中　　華　　民　　國　　96　　年　　8 　　月　　2 　　日
附錄本案論罪科刑法條全文：
毒品危害防制條例第10條第1項、第2項
施用第一級毒品者，處 6 月以上 5 年以下有期徒刑。
施用第二級毒品者，處 3 年以下有期徒刑。
